臺灣桃園地方法院小額民事判決
111年度壢簡字第979號
原      告
即反訴被告  楊鈞茹  
被      告
即反訴原告  范春蓮  

訴訟代理人  王姍茹  
上列當事人間請求遷讓房屋等事件，本院於民國111年8月1日言
詞辯論終結，判決如下：
　　主　　文
壹、本訴部分
一、被告應給付原告新臺幣（下同）3,127元，及自民國111年5
    月24日至清償日止，按週年利率5%計算之利息。
二、原告其餘之訴駁回。
三、訴訟費用1,000元，由被告負擔145元，其餘由原告負擔。
四、本判決原告勝訴部分得假執行。
貳、反訴部分
一、反訴原告之訴駁回。
二、反訴訴訟費用1,000元，由反訴原告負擔。
    事實及理由
壹、程序部分
一、按民事訴訟法第436條之8第1項規定：「關於請求給付金錢或其他代替物或有價證券之訴訟，其標的金額或價額在新台幣10萬元以下者，適用本章所定之小額程序。」同法第436條之18規定：「判決書得僅記載主文，就當事人有爭執事項，於必要時得加記理由要領。」
二、本件原告起訴時訴之聲明為：「⒈被告應將桃園市○鎮區○○路
    000號5樓之2房屋（下稱系爭房屋）騰空遷讓返還原告。⒉被
    告應給付原告51,610元，及自起訴狀繕本送達翌日起至清償
    日止，按週年利率5%計算之利息。⒊願供擔保請准宣告假執
    行。」嗣原告陸續減縮訴之聲明，其最後訴之聲明為：「被
    告應給付原告21,610元，及自起訴狀繕本送達翌日起至清償
    日止，按週年利率5%計算之利息。」（見本院卷第83頁第22
    至24行）本件原告請求在10萬元以下，實質上已屬適用小額
    訴訟程序事件，僅不及變更案號，故關於訴訟程序及上訴之
    規定，均應適用小額訴訟程序，先予敘明。
貳、本訴實體部分
一、原告主張
　　被告向原告承租系爭房屋，租賃期間自民國110年4月12日起
    至111年4月11日止，每月租金15,000元，押金3萬元（下稱
    系爭租約）。詎被告未繳納最後一期租金，並積欠水費815
    元、電費1,581元、天然氣1,481元，又被告將系爭房屋返還
    後，系爭房屋之地板髒污且有很多蟑螂，致原告須支出清潔
    費1萬元；牆面髒污需重新粉刷，油漆費用為17,000元；地
    墊受損更換費用為4,683元；櫃子滑軌受損更換費用為1,050
    元。上開金額共計51,610元，扣除押金3萬元後，被告尚應
    給付原告21,610元等語。並聲明：如上述減縮後訴之聲明。
二、被告答辯
　　其不爭執租金、水、電及天然氣費，但該部分金額應自押金
    中扣除。其沒有故意毀損系爭房屋內之設施，如要賠償應計
    算折舊；牆壁部分係因氣候潮濕自然污黑等語。並聲明：原
    告之訴駁回。
三、是依上開說明，以下僅就本件原告得請求之金額若干？記載
    理由要領如下：
（一）清潔費
　　⒈按系爭租約第23條約定：「退租時乙方（即被告）應將房
      屋清理乾淨，若無暇清理，甲方代清理則由押金扣除清理
      費。」（見本院卷第56頁）
　　⒉查原告提出之出租前及現況照片，可見被告返還系爭房屋
      後，屋內之冰箱有若干髒污黑點、櫃體有霉斑、床架底部
      有3、4件雜物、寶特瓶及灰塵、地板有若干蟑螂屍體及灰
      塵（見本院卷第18至30、35、36、38至40、42至44頁）。
      可認被告返還系爭房屋時，確實未將系爭房屋清理完畢。
      原告因而支出清潔費1萬元，亦有免用統一發票收據在卷
      可參（見本院卷第13頁），是原告此部分請求，為有理由
      。
　　⒊被告雖提出返還系爭房屋當日之錄影畫面為證。然依該錄
      影畫面及截圖，並未明確攝得地板之情況（見本院卷第85
      至89頁），是尚難以此為對被告有利之認定。
（二）油漆費
　　⒈按民事訴訟法第222條第2項規定：「當事人已證明受有損
      害而不能證明其數額或證明顯有重大困難者，法院應審酌
      一切情況，依所得心證定其數額。」
　　⒉查原告提出之現場照片，可見系爭房屋內有1房間牆面有大
      範圍髒污，並有小部分油漆剝落（見本院卷第41、46、47
      、48頁）。被告雖抗辯僅係自然髒污等語，然被告自陳11
      1年3月5日當時與兩造共同在現場之被告親戚，有向原告
      表示會粉刷牆面等語（見本院卷第84頁）。承諾粉刷牆壁
      之人固非被告，然被告亦在場未為反對意見，應可推知被
      告確實有為原告粉刷牆面之意思，並可推認被告牆面髒污
      確實係因被告所致。是原告應得向被告請求牆面油漆之費
      用。
　　⒊原告就牆面油漆費用固提出免用統一發票收據為證（見本
      院卷第13頁）。然依原告提出之現況照片，僅有1房間需
      要油漆，是原告請求油漆費用，顯屬過高。本院考量系爭
      房屋牆面有油漆之範圍為3房間及1客廳，有現場錄影畫面
      及截圖在卷可參（見本院卷第85至89頁）。應認以收據所
      載金額1/4計算油漆費用為適當，是原告得向被告請求之
      油漆費用，應為4,250元【計算式：17,000÷4＝4,250】。
（三）地墊及滑軌更換
　　⒈按民事訴訟法第277 條本文規定：「當事人主張有利於己
      之事實者，就其事實有舉證之責任。」民事訴訟如係由原
      告主張權利者，應先由原告負舉證之責，若原告先不能舉
      證，以證實自己主張之事實為真實，則被告就其抗辯事實
      即令不能舉證，或其所舉證據尚有疵累，亦應駁回原告之
      請求（最高法院100 年度台上字第415 號判決意旨參照）
      。
　　⒉原告主張被告返還系爭房屋時，破壞屋內地墊，請求更換
      費用共4,683元等語，為被告所否認，是原告自應就此負
      舉證責任。然原告就地墊毀損部分，僅提出訂購單為證（
      見本院卷第14頁）。惟原告對於地墊究竟所指為何、如何
      遭到毀損，則均未提出證據供本院審酌，難認其主張可採
      。
　　⒊原告另主張被告返還系爭房屋時，破壞屋內櫃子滑軌，請
      求更換費用共1,050元等語。原告雖提出滑軌之現況照片
      、出租前櫃體照片及維修報價單（見本院卷第17、24、37
      頁）為證。惟依現況照片以觀，櫃子之滑軌雖有鏽痕，然
      仍可拉出，則滑軌是否確有毀損，已有疑問。且原告雖提
      出出租前之櫃體照片，然並未拍攝滑軌照片供本院審酌，
      是尚難認系爭房屋內之櫃子滑軌有遭被告毀損，原告此部
      分主張，並不可採。
（四）上開金額加計被告不爭執之租金15,000元、水費815元、
      電費1,581元、天然氣1,481元，共計33,127元【計算式：
      10,000＋4,250＋15,000＋815＋1,581＋1,481＝33,127】。再扣
      除押租金3萬元後，原告得再向被告請求之金額即為3,127
      元【計算式：33,127－30,000＝3,127】。原告請求在此範
      圍內，為有理由，逾此部分之請求，則屬無據。
四、綜上所述，原告依系爭租約之法律關係，請求被告給付原告
    3,127元，及自111年5月24日（見本院卷第58頁）起至清償
    日止，按週年利率5%計算之利息，為有理由，應予准許；逾
    此部分之請求則屬無據，應予駁回。
五、本件原告勝訴部分為財產權之訴訟，其訴訟標的之金額在10
    萬元以下，依民事訴訟法第436條之20規定，就被告敗訴部
    分依職權宣告假執行。
六、本件事證已臻明確，兩造其餘之攻擊防禦方法及所提證據，
    於判決結果不生影響，爰不一一論列，併此敘明。
七、訴訟費用負擔之依據：民事訴訟法第79條。並依職權確定訴
    訟費用額如本訴部分主文第3項所示。
參、反訴實體部分
一、反訴原告主張
　　系爭租約已終止，反訴被告仍未返還押租金3萬元，爰依系
    爭租約之法律關係提起本件訴訟等語。並聲明：反訴被告應
    給付反訴原告3萬元。
二、反訴被告答辯
　　其修復系爭房屋之費用比押金高等語。並聲明：反訴原告之
    訴駁回。
三、依本訴部分之說明，反訴原告給付之押租金已與反訴被告得
    向反訴原告請求之金額抵銷而無餘額，是反訴原告依系爭租
    約之法律關係請求反訴被告返還押租金，即屬無據，應予駁
    回。
四、本件事證已臻明確，兩造其餘之攻擊防禦方法及所提證據，
    於判決結果不生影響，爰不一一論列，併此敘明。
五、訴訟費用負擔之依據：民事訴訟法第78條。並依職權確定訴
    訟費用額如反訴部分主文第2項所示。
中　　華　　民　　國　　111 　年　　8 　　月　　26　　日
                      中壢簡易庭  法  官  周仕弘
以上為正本係照原本作成。
如不服本判決，應於送達後20日內，向本院提出上訴狀並表明上
訴理由，如於本判決宣示後送達前提起上訴者，應於判決送達後
20日內補提上訴理由書（須附繕本）。
如委任律師提起上訴者，應一併繳納上訴審裁判費。
中　　華　　民　　國　　111 　年　　8 　　月　　26　　日
                                  書記官  巫嘉芸